臺灣基隆地方法院宣示判決筆錄　　　　 96年度基簡字第977號
聲　請　人　臺灣基隆地方法院檢察署檢察官
被　　　告　丙○○
　　　　　　子○○
　　　　　　壬○○
　　　　　　　　　　　2
　　　　　　癸○○
　　　　　　　　　　　2
　　　　　　丁○○
　　　　　　甲○○
　　　　　　庚○○
　　　　　　辛○○
選任辯護人　黃丁風律師
　　　　　　黃雅羚律師
　　　　　　黃敬唐律師
被　　　告　己○○
　　　　　　戊○○
上二人共同
選任辯護人　黃丁風律師
　　　　　　黃雅羚律師
　　　　　　黃敬唐律師
被　　　告　乙○○
上列被告因妨害投票案件，於中華民國96年10月19日下午4 時整
，在本院第四法庭宣示判決，出席職員如下：
　　　　　法　官　劉桂金
　　　　　書記官　鄧順生
　　　　　通　譯　康淑君
法官起立朗讀判決主文、犯罪事實要旨、處罰條文、附記事項，
及告以上訴限制、期間並提出上訴狀之法院，且諭知記載其內容
一、主  文：
    丙○○以非法方法，使投票發生不正確之結果，處有期徒刑
    月，如易科罰金，以銀元佰元即新臺幣玖佰元折算壹日
    ，減為有期徒刑壹月又拾伍日，如易科罰金，以銀元佰元
    即新臺幣玖佰元折算壹日。緩刑貳年。褫奪公權貳年，減為
    褫奪公權壹年。
    子○○以非法方法，使投票發生不正確之結果，處有期徒刑
    月，如易科罰金，以銀元佰元即新臺幣玖佰元折算壹日
    ，減為有期徒刑壹月又拾伍日，如易科罰金，以銀元佰元
    即新臺幣玖佰元折算壹日。緩刑貳年。褫奪公權貳年，減為
    褫奪公權壹年。
    壬○○以非法方法，使投票發生不正確之結果，處有期徒刑
    月，如易科罰金，以銀元佰元即新臺幣玖佰元折算壹日
    ，減為有期徒刑壹月又拾伍日，如易科罰金，以銀元佰元
    即新臺幣玖佰元折算壹日。緩刑貳年。褫奪公權貳年，減為
    褫奪公權壹年。
    癸○○以非法方法，使投票發生不正確之結果，處有期徒刑
    月，如易科罰金，以銀元佰元即新臺幣玖佰元折算壹日
    ，減為有期徒刑壹月又拾伍日，如易科罰金，以銀元佰元
    即新臺幣玖佰元折算壹日。緩刑貳年。褫奪公權貳年，減為
    褫奪公權壹年。
    丁○○以非法方法，使投票發生不正確之結果，處有期徒刑
    月，如易科罰金，以銀元佰元即新臺幣玖佰元折算壹日
    ，減為有期徒刑壹月又拾伍日，如易科罰金，以銀元佰元
    即新臺幣玖佰元折算壹日。緩刑貳年。褫奪公權貳年，減為
    褫奪公權壹年。
    甲○○以非法方法，使投票發生不正確之結果，處有期徒刑
    月，如易科罰金，以銀元佰元即新臺幣玖佰元折算壹日
    ，減為有期徒刑壹月又拾伍日，如易科罰金，以銀元佰元
    即新臺幣玖佰元折算壹日。緩刑貳年。褫奪公權貳年，減為
    褫奪公權壹年。
    庚○○以非法方法，使投票發生不正確之結果，處有期徒刑
    月，如易科罰金，以銀元佰元即新臺幣玖佰元折算壹日
    ，減為有期徒刑壹月又拾伍日，如易科罰金，以銀元佰元
    即新臺幣玖佰元折算壹日。緩刑貳年。褫奪公權貳年，減為
    褫奪公權壹年。
    辛○○以非法方法，使投票發生不正確之結果，處有期徒刑
    月，如易科罰金，以銀元佰元即新臺幣玖佰元折算壹日
    ，減為有期徒刑壹月又拾伍日，如易科罰金，以銀元佰元
    即新臺幣玖佰元折算壹日。緩刑貳年。褫奪公權貳年，減為
    褫奪公權壹年。
    己○○以非法方法，使投票發生不正確之結果，處有期徒刑
    月，如易科罰金，以銀元佰元即新臺幣玖佰元折算壹日
    ，減為有期徒刑壹月又拾伍日，如易科罰金，以銀元佰元
    即新臺幣玖佰元折算壹日。緩刑貳年。褫奪公權貳年，減為
    褫奪公權壹年。
    戊○○以非法方法，使投票發生不正確之結果，處有期徒刑
    月，如易科罰金，以銀元佰元即新臺幣玖佰元折算壹日
    ，減為有期徒刑壹月又拾伍日，如易科罰金，以銀元佰元
    即新臺幣玖佰元折算壹日。緩刑貳年。褫奪公權貳年，減為
    褫奪公權壹年。
    乙○○以非法方法，使投票發生不正確之結果，處有期徒刑
    月，如易科罰金，以銀元佰元即新臺幣玖佰元折算壹日
    ，減為有期徒刑壹月又拾伍日，如易科罰金，以銀元佰元
    即新臺幣玖佰元折算壹日。緩刑貳年。褫奪公權貳年，減為
    褫奪公權壹年。
二、犯罪事實要旨：
    壬○○、癸○○、丁○○、丙○○、己○○、辛○○、戊○○、乙○○、庚○○、子○○、甲○○實際上均無永久居住
    在台北縣貢寮鄉下述遷入戶籍地之意，亦無永久居住之事實
    ，為支持民國 95年6月10日舉行之臺北縣貢寮鄉第18屆鄉民
    代表暨村長選舉真理村、龍門村、龍崗村、美豐村之村長、
    鄉民代表候選人，各基於虛設戶籍，以便取得在上開地區投
    票選舉村長及鄉民代表選舉權，並於投票日行使投票權，使
    投票發生不正確結果之犯意；其中壬○○、癸○○於94年12
    月19日將戶籍遷入台北縣貢寮鄉○○村○○街153 號3 樓之
    2 ；丁○○於94年7 月25日將戶籍遷入台北縣貢寮鄉○○村
    ○○街82之5 號；丙○○於95年2 月6 日將戶籍遷入台北縣
    貢寮鄉○○村○○街103 之1 號；己○○於95年2 月6 日將
    戶籍遷入台北縣貢寮鄉○○村○○街29之13號；辛○○於95
    年2 月9 日將戶籍遷入台北縣貢寮鄉○○村○○街51之2 號
    ；戊○○於95年1 月4 日將戶籍遷入台北縣貢寮鄉○○村○○街60之2 號；乙○○於94年12月26日將戶籍遷入台北縣貢
    寮鄉○○村○○街15號；庚○○於94年7 月29日將戶籍遷入
    台北縣貢寮鄉○○村○○街5 之2 號；子○○於95年1 月2
    日將戶籍遷入台北縣貢寮鄉○○村○○○街17之2 號；甲○○於94年8 月8 日將戶籍遷入台北縣貢寮鄉○○村○○街10
    之4 號。彼等均以上開虛設戶籍方式，使臺北縣選舉委員會
    依據該項戶籍登記，將彼等編入「臺北縣貢寮鄉第十八屆鄉
    民代表暨村長選舉」之選舉人名冊中並予公告，進而於95年
    6 月10日前往前開虛設戶籍所在地之投票所投票，以非法方
    法使臺北縣貢寮鄉真理村、龍門村、龍崗村、美豐村第18屆
    鄉民代表及村長選舉之投票發生票數不實增加之不正確結果
    。
三、處罰條文：
    刑法第2 條第1 項前段、第11條前段、第146 條第1 項（修
    正前）、第41條第1 項前段（修正前）、第37條第2 項（修
    正前）、第74條第1 項第1 款、第2 款，公職人員選舉罷免
    法第98條第3 項，中華民國96年罪犯減刑條例第2 條第1 項
    第3 款、第7 條、第9 條、第14條，95年7 月1 日廢止前罰
    金罰鍰提高標準條例第2 條，現行法規所定貨幣單位折算新
    臺幣條例第2 條。
四、本案被告丙○○、子○○、壬○○、癸○○、丁○○、甲○○、庚○○、辛○○、己○○、戊○○及乙○○，業均依檢
    察官提出之協商條件，捐款2 萬元予「中華社會福利聯合勸
    募協戶」，有金融機構匯款單據計11紙在卷可稽。參酌除被
    告丁○○外，其餘被告均無任何前科紀錄，而被告丁○○則
    係前於81年間因懲治走私條例案件，經判處有期徒刑6 月，
    緩刑2 年確定，此外於5 年以內即未曾因故意犯罪受有期徒
    刑以上刑之宣告，有臺灣高等法院被告前案紀錄表11份在卷
    可稽，兼衡被告等犯罪動機、手段、所生危害及犯後坦承犯
    行，表示有悔意等一切情狀，認為給予被告前述刑度及緩刑
    之諭知，並無不當。故被告與檢察官之協商合意並無刑事訴
    訟法第455 條之4 第1 項所列之各款情形，本院爰不經言詞
    辯論，於協商合意範圍內為協商判決。
五、協商判決除有刑事訴訟法第454條之4第1項第1款於本訊問程
    序終結前，被告撤銷協商合意或檢察官撤回協商聲請者；第
    2款被告協商之意思非出於自由意志者；第4款被告所犯之罪
    非第455條之2第1項所定得以協商判決者；第6款被告有其他
    較重之裁判上一罪之犯罪事實者；第7 款法院認應諭知免刑
    或免訴、不受理者情形之一，及違反同條第2 項「法院應於
    協商合意範圍內為判決；法院為協商判決所科之刑，以宣告
    緩刑或2 年以下有期徒刑、拘役或罰金為限」之規定者外，
    不得上訴。
六、如有前項所規定得提起上訴之例外情形，而不服本件判決，
    得自收受判決送達之日起10日內，向本院提出上訴書狀，上
    訴於第二審法院。
中　　華　　民　　國　　96　　年　　10　　月　　19　　日
                  基隆簡易庭法  官     劉桂金
以上正本證明與原本無異。
本判決除有刑事訴訟法第455 條之4 第1 項第1 款、第2 款、第
4 款、第6 款、第7 款所定情形之一，或違反同條第2 項規定者
外，不得上訴。
如有前揭除外情形，對於本件判決如有不服，應於收受送達後10
日內，向本院提出上訴書狀，上訴於臺灣高等法院，並按他造當
事人之人數附具繕本。
中　　華　　民　　國　　96　　年　　10　　月　　19　　日
                            書記官     鄧順生
